【裁判字號】    92,聲再,203
【裁判日期】    920530
【裁判案由】    聲請再審
【裁判全文】
臺灣高等法院刑事裁定                            九十二年度聲再字第二０三號
    再審聲請人  甲○○
    即受判決人
    選任辯護人  曾丁壽律師
右列聲請人因聲請再審案件，對於本院九十二年度上易字第四八九號，中華民國九十
二年四月二十三日第二審確定判決（原審案號：臺灣板橋地方法院八十九年度易字第
三八０八號，起訴案號：臺灣板橋地方法院檢察署八十九年度偵字第一０九七一號、
第一六七一二號），聲請再審，本院裁定如左：
    主  文
再審及停止刑罰執行之聲請均駁回。
    理  由
一、聲請意旨略稱：聲請再審人因賭博罪經鈞院九十二年度上易字第四八九號刑事判
    決判處有期徒刑六月確定在案，茲有刑事訴訟法第四百二十一條再審原因聲請再
    審，理由如後：(1)聲請人甲○○在鈞院調查時曾傳訊證人徐文峰、詹光哲、邱裕
    良、李建興、張錦容、陳建成、林明堂、林榮華、陳雯洲、葉子才等到庭作證，
    即可證明天台公司根本沒有兌換中獎獎金給客人，詎鈞院竟對上開重要證據未加
    傳訊調查，亦漏未審酌上開重要之有利證據，且將買卡黃正昌、洪一弘在三樓向
    陳國才、廖文載購買寄分卡之證詞來作天台公司以現金兌換寄分卡之證據，而認
    為不必傳訊上開證人，乃漏未審酌重要之證據，極為明確，為此依法聲請再審平
    反。(2)聲請人曾聲請調出警方扣案之現場錄影帶，並勘驗該錄影帶，以查明陳國
    才、廖文載有無在天台公司內走動，有無在天台公司櫃檯，與天台公司櫃台小姐
    接洽或交錢，暨該二人有無在天台公司內兌換現金或買賣寄分卡等物？即可明瞭
    被告之天台公司與兌換現金，買賣寄分卡之陳國才、廖文載無關，根本沒有賭博
    金錢之行為，請庭上詳細調查以還被告清白。詎鈞院不但不調出錄影帶，亦不勘
    驗錄音帶之內容，對被告有利之重要證據漏未審酌，聲請人自得聲請再審平反。
    (3)查天臺公司原名為僑大投資股份有限公司，於七十八年十一月二十日設立登記
    ，嗣於八十三年三月二十五日變更為天臺股份有限公司，八十二年十月二十三日
    申請所營事業增加遊樂場之經營（電動玩具遊樂場）及其機器之買賣業務，經經
    濟部核發八十二年十一月三日公司執照，台北縣政府核發營利事業登記證、八十
    八年十二月二十三日被告陳中驥承受天台公司為負責人，為配合電子場業管理條
    例八十九年二月三日立法院通過總統公布實施，乃申請營業項目變更修改章程，
    復經經濟部准予登記八十九年四月十二日核發公司執照，得經營電子遊戲場業，
    台北縣政府核發營利事業登記證得經營限制級電子遊藝場業，凡此均有鈞院向經
    濟部中部辦公室調閱之天臺公司設立登記以來之案卷可稽，原審案卷亦附有公司
    執照載明該公司係民國七十八年十一月二十日設立登記，營利事業登記證亦載明
    八十二年十一月十九日准予設立登記經營電動玩具遊樂場，天台公司經營電子遊
    藝場業係合法設立登記並准予營業在案，並非無照營業。被告陳中驥之天台公司
    既非無召營業，自無擺設賭博性玩具或彈珠營業或找陳國才、廖文載來兌換現金
    ，冒犯法律，自找麻煩之理。詎原確定判決，對陳國才、廖文載堅決否認其為天
    台公司職員，且所有天台公司員工，亦否認陳國才、廖文載為天台公司之員工，
    且被告甲○○負責電玩部之現場主任，電玩部根本不兌換現金，詎原確定判決對
    上開有利之重要證據，竟漏未審酌，被告自得聲請再審平反。請准予再審，諭知
    被告甲○○無罪，並請准停止刑之執行等語。
二、按不得上訴於第三審之案件，其經第二審確定之有罪判決，如就足生影響於判決
    之重要證據漏未審酌，亦得未受判決人之利益，聲請再審，固為刑事訴訟法第四
    百二十一條所明定，然而該項證據既須「足生影響於判決」，自係指就該證據之
    形式觀察，毋須經調查程序，已顯然可認為足以動搖原確定之判決而言。經查：
    (1)原確定判決對於認定聲請人甲○○有常業賭博犯行所憑之犯罪證據及理由，業
    已論述甚詳。聲請人於該案中聲請傳訊證人徐文峰、詹光哲、邱裕良、李建興、
    張錦容、陳建成、林明堂、林榮華、陳雯洲、葉子才等部分，業經原確定判決詳
    細說明無傳喚必要之理由（見原確定判決理由二之(五)、第十四頁），顯然已就聲
    請人聲請傳喚之證人徐文峰等人有無兌換現金等事實與聲請人有無賭博犯行之待
    證事實並無關聯性予以審酌，自無「就足生影響於判決之重要證據漏未審酌」之
    可言。(2)同案被告陳國才、廖文載係在天台公司三樓與賭客黃正昌、洪一弘以計
    分卡兌換現金時當查為警查獲，業經同案被告陳國才、廖文載及黃正昌、洪一弘
    供承一致，並經承辦警員葉時欣、王文雄、賴進興、張芳茗、薛乃仁證述在卷，
    並有扣案物品可稽。且同案被告陳國才、廖文載否認彼等為天台公司員工、聲請
    人及同案被告劉劍英（天台公司小鋼珠部主任）稱客人未兌換現金等情，經法務
    部調查局實施測謊鑑定結果，均呈情緒波動反應，研判均有說謊，亦有法務部調
    查局之測謊鑑定書足憑。事證極為明確。而聲請意旨所稱被告陳國才、廖文載有
    無在天台公司內走動、有無與櫃臺人員接洽交談、及有無與天台公司其他服務人
    員兌換現金或計分卡等情，均不足以推翻動搖前開確切事證，原確定判決即使未
    調閱勘驗現場錄影帶內容，亦與刑事訴訟法第四百二十一條所定，就足生影響於
    判決之重要證據漏未審酌之再審要件不符。(3)原確定判決已敘明天台公司經營電
    子業遊藝場係合法設立登記，並非無照營業，且指摘第一審判決此部分認定事實
    及適用法律不當（原確定判決理由二之(一)、第十頁），並未認定天台公司為無照
    營業，況且是否合法聲請營業與有無賭博犯行之判斷在邏輯及證據法則上並無關
    聯，聲請意旨此部分所指除與事實顯不相符外，尤非適法之再審理由。(4)綜上所
    述，本件聲請再審為無理由，應予駁回。其一併聲請停止刑罰執行，亦屬無據，
    併予駁回。
三、據上論斷，應依刑事訴訟法第四百三十四條第一項，裁定如主文。
中      華      民      國    九十二    年      五      月     三十     日
                              臺灣高等法院刑事第二十三庭
                                  審判長法  官 黃  瑞  華
                                        法  官 王  淑  滿
                                        法  官 宋      祺
右正本證明與原本無異。
不得抗告。
                                        書記官 蔡  慧  娟
中      華      民      國    九十二    年      六      月      二      日


司法院資訊處製作；財團法人民間司法改革基金會備份。
